臺灣高等法院刑事裁定
111年度聲字第3733號
聲  請  人  
即  被  告  辜仲諒


選任辯護人  薛維平律師
            葉建廷律師
            傅祖聲律師
上列聲請人即被告因違反證券交易法等案件（本院108年度金上
重訴字第35號），聲請解除限制出境，本院裁定如下：
    主  文
辜仲諒以本院111年度聲字第3406號於民國111年11月2日所提出
之新臺幣壹億元保證金（已於111年11月2日存入國庫），准予解
除自民國111年11月14日起至111年11月30日止之限制出境（出海
）。自民國111年11月14日起至111年11月30日止解除限制出境（
出海）之期間內，責付教育部體育署代理署長林騰蛟。
    理  由
一、聲請意旨略以：聲請人即被告（下稱被告）辜仲諒前經本院
    於民國111年10月20日以111年度聲字第3406號裁定辜仲諒提
    出新臺幣（下同）一億元保證金後，准予解除自民國111年1
    1月23日起至111年11月30日止之限制出境（出海）。惟因被
    告之護照業於110年8月19日到期，此次獲准出境並須先申請
    換發新護照，並須辦理泰國簽證。外交部人員更表示因原裁
    定准許出境之日期為111年11月23日起，外交部須至該日方
    能受理換發護照，考量換發護照及辦理泰國入境簽證需7個
    工作日之因素，爰請求解除自111年11月14日起至同月30日
    止之限制出境、出海（亦即聲請將本院前揭解除限制出境出
    海之時間，由原訂之111年11月23日起提前自同年11月14日
    起）。又為避免受責付人（即體育署代理署長林騰蛟先生）
    需重複辦理責付手續之勞煩，聲請人亦承諾，縱使護照換發
    及簽證聲請係早於111年11月23日前完成，聲請人亦將於111
    年11月23日方出境等語。
二、刑事程序中之限制出境處分，目的在於保證被告到場（包括
    有罪確定後之到案執行），避免因被告出境滯留他國，而影
    響偵、審程序之進行及刑罰之執行。依其限制被告應住居於
    我國領土範圍內之內容以觀，性質上屬限制住居的方法之一
    ，亦屬拘束人身自由之強制處分，其目的乃在於防止被告逃
    亡。因此，考量是否暫時短期解除限制出境，自應以訴訟進
    行之程度、證據之調查是否因此受影響，以及替代之擔保手
    段是否可達防免逃亡等為判斷依據。
三、經查：
    ㈠查聲請人因涉嫌共同侵占中國信託金融控股股份有限公司
      （下稱中信金控）之資產、以中信金控集團利益輸送朱國
      榮，以達合併中國信託人壽保險股份有限公司與臺灣人壽
      保險股份有限公司合併目的等犯行，經臺灣臺北地方檢察
      署（下稱臺北地檢署）檢察官以違反金融控股公司法第57
      條第1項後段、第2項、修正前證券交易法第171條第1項第
      3款、第2項、現行證券交易法第20條第1項、第171條第1
      項第1、2 、3款、修正前洗錢防制法第2條第1項、第11條
      第1項、商業會計法第71條第1款、銀行法第32條第1項、
      第127條之1第1 項、保險法第168條之2第1項後段、第2項
      等罪提起公訴，本案於偵查期間之105年6月9日，檢察官
      認被告犯罪嫌疑重大，供述與證人證述矛盾，除所犯為最
      輕本刑5年以上有期徒刑之罪，且有勾串共犯或證人之虞
      情事，嗣諭知具保新臺幣（下同）1億元，並限制出境、
      出海，復於翌（9）日以臺（特）月105特他1字第1050000
      762號函知內政部移民署；嗣起訴後，經法官於105年10月
      21日訊問後，認定被告雖有刑事訴訟法第101條第1項第1
      、3款之羈押原因，惟考量被告資力、社會經濟地位、本
      案之涉犯情節、參與程度、本案對社會金融秩序之危害，
      暨衡以依起訴意旨所指被告所涉犯之行為，顯然足以危害
      經濟發展，破壞金融安定，且屬「重大經濟犯罪」、「重
      大刑事案件」，已達應禁止出境之程度，而於同日裁定諭
      知不得出境、出海，且應限制住居於臺北市○○區○○○路○段
      000巷00號，並於同月24日以北院隆刑靖105金重訴8字第1
      050013927號函通知內政部移民署。原審審理後於108年8
      月23日就聲請人違反修正前洗錢防制法之洗錢罪部分為不
      受理判決外，就其餘聲請人起訴部分均判決無罪，嗣經檢
      察官以其所涉罪嫌重大為由提起上訴繫屬於本院，經本院
      裁定諭知聲請人於108年12月31日起至109年8月30日止繼
      續限制出境、出海。嗣本院審酌被告確有出國至瑞士參與
      世界棒壘球總會新總部落成典禮暨執行委員會議之必要，
      乃裁定解除自109年2月28日起至109年3月11日止之限制出
      境、出海。嗣因被告原限制出境、出海之必要性仍存在，
      乃裁定其自111年9月1日起延長限制出境、出海8月。
    ㈡被告前以有親自出席亞棒總會高峰會，以討論共同舉辦亞
      洲盃棒球賽、亞棒協會預算案等事宜之必要，向本院聲請
      自111年11月23日至同年11月30日間暫時解除限制出境、
      出海，經本院於111年10月20日以111年度聲字第3406號裁
      定准其於提出保證金一億元後，暫時解除限制出境、出海
      ，並責付教育部體育署代理署長林騰蛟。被告嗣於111年1
      1月2日提出一億元保證金並已入國庫，有臺灣銀行國庫存
      款收款書在卷可查。
    ㈢今被告聲請因申請換發新護照之故，聲請本院准將原定解
      除限制出境、出海時間提前至111年11月14日起，經核尚
      非無據，爰准被告以其於111年11月2日提出之一億元保證
      金，解除其自111年11月14日起至同年11月30日間之限制
      出境、出海，期間責付教育部體育署代理署長林騰蛟（受
      責付人應出具證書，載明如經傳喚應令被告隨時到場，並
      令其於111年11月30日前入境），俾兼顧公益之維護、人
      權之保障及刑事程序之適正進行。於此特定期間屆滿後，
      即恢復限制聲請人之出境、出海，並發還其本次聲請提出
      之保證金或支票，併此敘明。
據上論斷，依刑事訴訟法第220條，裁定如主文。
中　　華　　民　　國　　111 　年　　11　　月　　11　　日
                  刑事第二十四庭審判長法　官  陳德民
                                      法　官  葉力旗
                                      法　官  紀凱峰
以上正本證明與原本無異。
如不服本裁定，應於裁定送達後5日內向本院提出抗告狀。
                                      書記官  嚴昌榮
中　　華　　民　　國　　111 　年　　11　　月　　11　　日